# 求助陈版！公司对有限合伙企业投资

提问人：wx_5a4215812213 时间：2019-05-24 14:44:39
求助陈版！
现在我公司与另一公司 A 合伙共同设立一个有限合伙企业 B，主要是做商铺出租及出售。分别投资 4900 万和 5100 万，假设购买 200 个商铺。占比 49.5% 和 50%，均作为 LP。我公司下属一个基金公司 C 不投入资金，作为 GP，占比0.5%。
合伙协议中约定由 A 公司负责运营。
合伙企业设立投资委员会：我公司及基金公司 C 各派 1 人，A 公司派 1人。所有项目运营的事项均需 3 人一致通过。
利益分配： 1 ）商铺出租，我公司分配固定收益，每个月每个商铺分配 1 万元，即每个月 200 个商铺，有限合伙企业需向我公司分配 200 万。
2 ）商铺出售，假设 1 个商铺成本未超过商铺成本 500 万，出售时为 580万，则收益部分的 20% 归 A公司所有，剩余部分按照持股比例分配。
如果商铺出售亏损，由 A 公司承担损失。
3 ）有限合伙企业 B 运营成本由A 公司承担。
这样看起来我公司这个投资是保本保收益的，但是可能有超额收益，请问我们公司需要把这个当做债权投资还是股权投资呢？

回答人：chenyiwei
该项投资的合同现金流量特征不能通过 SPPI 测试，故不属于债权性投资，而是权益工具投资。如果执行原金融工具准则的，可以作为可供出售金融资产；执行新金融工具准则的，可默认作为以公允价值计量且其变动计入损益的金融资产，或者在初始确认时不可撤销地指定为以公允价值计量且其变动计入其他综合收益的金融资产。